臺灣臺中地方法院刑事判決　　　　　　　100年度易字第319號
公　訴　人　臺灣臺中地方法院檢察署檢察官
被　　　告　何俊毅
上列被告因毒品危害防制條例案件，經檢察官提起公訴（99年度
毒偵字第444、1030號），本院判決如下：
    主    文
何俊毅施用第二級毒品，累犯，處有期徒刑伍月，如易科罰金，
以新臺幣壹仟元折算壹日。又施用第二級毒品，累犯，處有期徒
刑陸月，如易科罰金，以新臺幣壹仟元折算壹日。應執行有期徒
刑拾月，如易科罰金，以新臺幣壹仟元折算壹日。
    犯罪事實
一、何俊毅前因施用毒品案件，經本院裁定送觀察、勒戒後，認
    無繼續施用毒品之傾向，於民國97年 4月16日執行完畢釋放
    ，並由臺灣臺中地方法院檢察署檢察官以96年度毒偵字第65
    22、6701號、97年度毒偵字第382、649號為不起訴處分確定
    。復因違反家庭暴力防治法案件，經本院判處有期徒刑 6月
    確定，於97年8月7日易科罰金執行完畢。不料何俊毅仍不知
    悔改，在上開觀察、勒戒執行完畢釋放後 5年內，另基於施
    用第二級毒品甲基安非他命之犯意，分別於：(一)98年12月24
    日19時許，在臺中市烏日區（改制前為臺中縣烏日鄉○○○
    路○段126巷485弄28號住處，以電燈泡吸食器燒烤之方式，
    施用第二級毒品甲基安非他命1次。(二)99年1月13日19時許，
    在上址住處，亦以電燈泡吸食器燒烤之方式，施用第二級毒
    品甲基安非他命 1次。嗣先於98年12月25日14時許，在臺中
    市○區○○路與民生路口全球影城前，為警臨檢發現何俊毅
    係毒品列管調驗人口，經徵得其同意採尿；再於99年 1月15
    日為警通知定期採尿，經送驗結果，均呈甲基安非他命呈陽
    性反應，因而查悉上情。
二、案經臺中市政府警察局第一分局、烏日分局（改制前分別為
    臺中市警察局第一分局、臺中縣警察局烏日分局）報告臺灣
    臺中地方法院檢察署檢察官偵查起訴。
    理    由
一、上開犯罪事實，業據被告何俊毅於偵查及本院均坦白認罪（
    見99年度毒偵字第444號偵查卷第5、6頁、99年度毒偵字第1
    030號偵查卷第6、7頁、本院卷第15、16頁），且被告前揭2
    次採尿送驗結果，確呈甲基安非他命經人體代謝後之安非他
    命、甲基安非他命陽性反應，有採集尿液鑑定同意書、委託
    檢驗尿液代號與真實姓名對照表、中山醫學大學附設醫院檢
    驗科藥物檢測中心99年1月 7日實驗編號0000000尿液檢驗報
    告各1紙在卷可憑（見第一分局警卷第3至5頁)、尿液檢體採
    集送驗紀錄表、中山醫學大學附設醫院檢驗科藥物檢測中心
    99年 1月28日實驗編號0000000尿液檢驗報告各1份存卷可佐
    （見烏日分局警卷第3、4頁）。是被告之自白應與犯罪事實
    相符，堪認其確有上開2次施用甲基安非他命之行為。
二、犯毒品危害防制條例第10條之罪者，依同條例第20條第 1項
    、第 2項規定，應先經觀察、勒戒或強制戒治之程序，惟觀
    察、勒戒或強制戒治執行完畢釋放後，5 年內再犯第10條之
    罪者，即應依法追訴處罰，此觀諸毒品危害防制條例第23條
    第 2項即明。查被告曾因施用毒品案件，經本院裁定送觀察
    、勒戒後，認無繼續施用毒品之傾向，於97年 4月16日執行
    完畢釋放，並由臺灣臺中地方法院檢察署檢察官以96年度毒
    偵字第6522、6701號、97年度毒偵字第382、649號為不起訴
    處分確定，此有臺灣高等法院被告前案紀錄表在卷可參（見
    本院卷第4至6頁）。是被告因施用毒品案件經觀察、勒戒，
    在97年 4月16日執行完畢釋放後，既於5年內再為本件2次施
    用毒品之行為，自均應逕依毒品危害防制條例第23條第 2項
    規定訴追處罰。綜上所述，本件被告 2次施用甲基安非他命
    之犯罪事證已臻明確，其犯行洵堪認定，應依法論罪科刑。
三、查甲基安非他命係毒品危害防制條例第2條第2項第 2款所定
    之第二級毒品，不得非法持有、施用。被告 2次施用甲基安
    非他命，核其所為，均係犯毒品危害防制條例第10條第 2項
    之施用第二級毒品罪。被告施用毒品前之持有第二級毒品之
    行為，本應分別論以持有第二級毒品罪，惟持有後進而施用
    ，其持有之低度行為應各為施用之高度行為所吸收，均不另
    論以持有罪責。被告曾因違反家庭暴力防治法案件，經本院
    判處有期徒刑 6月確定，於97年8月7日易科罰金執行完畢，
    有臺灣高等法院被告前案紀錄表在卷可參，其於徒刑執行完
    畢，5年以內故意再犯本案2件有期徒刑以上之罪，均為累犯
    ，應各依刑法第47條第 1項之規定加重其刑。被告所犯上開
    二罪，犯意各別，行為互殊，應分論併罰。爰審酌被告有犯
    罪前科之品行（參卷附臺灣高等法院被告前案紀錄表）、國
    中畢業之智識程度、以工為業而經濟勉可維持之生活狀況（
    見第一分局警卷第1頁被告警詢筆錄受詢問人資料)，其於97
    年4月間因施用毒品，經觀察、勒戒執行完畢，復於98年4月
    間，因施用第二級毒品案件，經本院判處有期徒刑 4月確定
    （見本院卷第5頁背面臺灣高等法院被告前案紀錄表)，仍不
    思戒惕，且無視於毒品對於自身健康之戕害及國家對於杜絕
    毒品犯罪之禁令，再次施用毒品，未見戒除惡習之決心，惡
    性非輕，所量處之刑自應較前案或前次犯行為重（公訴人誤
    認被告非累犯，當庭求刑各處與前案相同之有期徒刑 4月，
    定應執行刑有期徒刑6月，稍嫌過輕，難收儆戒再犯之效)，
    然念及被告犯後能坦承犯行，態度堪稱良好，且其施用毒品
    並無危害他人，犯罪手段尚屬平和，暨施用毒品者均有相當
    程度之成癮性及心理依賴，其犯罪心態與一般刑事犯罪之本
    質並不相同，應側重適當之醫學治療及心理矯治為宜等一切
    情狀，分別從輕量處如主文所示之刑，並定其應執行之刑及
    各諭知易科罰金之折算標準，以示懲儆。
四、被告於偵中雖供稱所施用之毒品係向綽號「阿銅」者購買等
    語，惟因追查無果，業已簽結，此有電話紀錄表在卷可憑（
    見本院卷第12頁），並經本院調取99年度他字第2561號偵查
    卷查明無誤，自不符毒品危害防制條例第17條第 1項之規定
    ，無從適用該法律減輕其刑，附此敘明。
五、據上論斷，應依刑事訴訟法第299條第1項前段，毒品危害防
    制條例第10條第2項，刑法第11條前段、第47條第1項、第51
    條第5款、41條第1項前段，判決如主文。
本案經檢察官王亮欽到庭執行職務。
中    華    民    國   100    年    3     月    7     日
              刑事第十庭    法  官  張恩賜
以上正本證明與原本無異。
如不服本判決，應於收受判決後10日內向本院提出上訴書狀，並
應敘述具體理由；其未敘述上訴理由者，應於上訴期間屆滿後20
日內向本院補提理由書（均須按他造當事人之人數附繕本）「切
勿逕送上級法院」。
                            書記官  黃舜民
中    華    民    國   100    年    3     月    7     日
附錄本案論罪科刑法條
毒品危害防制條例第10條第2項：
施用第二級毒品者，處三年以下有期徒刑。